Inventaris van het archief van de (Ondersteunende) Directie Facilitair Bedrijf en taakvoorgangers, (1971) 1989-2007 (2008)
Nationaal Archief, Den Haag
Ministerie van Onderwijs, (Ondersteunende) Directie Facilitair Bedrijf (FACB) en taakvoorgangers, (Ondersteunende) Directie Facilitair Bedrijf en taakvoorgangers
OCW / Dir. Facilitair Bedrijf (FACB) FACB
oudste stuk - jongste stuk: 1971-2008
merendeel 1989-2007
O34
618 inventarisnummer(s); 23,00 meter
Normale geschreven, getypte en gedrukte documenten, geen bijzondere handschriften.
Nationaal Archief, Den Haag
Directie Facilitair Bedrijf,, 1994-2007 Directie Facilitair Management,, 2007 (2008) Project Invoering Onderwijsnummer (gedeponeerd archief),, 1998-2006
Het archief bevat de neerslag van het beleid op het terrein van de Inkoop- en Contractmanagement, Huisvesting, Beveiliging en Bedrijfsbescherming, Informatievoorziening / Automatisering en de Documentaire Informatievoorziening.
Archiefvorming
Geschiedenis van de archiefvormer
De (Ondersteunende) Directie Facilitair Bedrijf (FACB) droeg vanaf 1994 zorg voor het technisch beheren van gebouwen, de infrastructurele voorzieningen en de inkoop, het beheer en het verstrekken van kantoorbehoeften en meubilair. Daarnaast had het Facilitair Bedrijf toezicht op dienstauto’s en de documentaire informatievoorziening, reprografie en de postbehandeling. Ook zorgde het Facilitair Bedrijf voor de beveiliging en bedrijfsbescherming en de activiteiten van adviserende, coördinerende en ondersteunende aard op het gebied van informatievoorziening en automatisering. De Afdeling Informatievoorziening Onderwijsveld (FACB/IVO) berekende de salarissen van het onderwijspersoneel, verzorgde de salarisbetalingen en verstrekte gegevens ten behoeve van de loonadministratie en de bekostiging. Tevens zorgde de Afdeling Informatievoorziening Onderwijsveld voor het verstrekken van direct noch indirect op de persoon Herleidbare beleidsinformatie. Het Informatie Advies Centrum (IAC) zorgde voor het in stand houden c.q. verbeteren van de werkplekautomatisering ten behoeve van het kerndepartement en het beschikbaar houden van de via de infrastructuur bereikbare informatiesystemen en gegevensbestanden.
De Directie Facilitair Management (FM) van het Ministerie van Onderwijs en Wetenschappen werd in 2007 ingesteld en was de taakopvolger van de Directie Facilitair Bedrijf (FACB). De Directie Facilitair Management verzorgt de facilitaire dienstverlening en is verantwoordelijk voor het ontwikkelen van beleid op het gebied van inkoop, beveiliging, huisvesting en milieu- en energie op concernniveau. Daarnaast is de directie verantwoordelijk voor de betalingen aan leveranciers van apparaatskosten en aanverwante administratieve handelingen en vervult een sturende rol op de genoemde beleidsterreinen met het oog op een efficiëntere en effectievere bedrijfsvoering. Ook neemt de directie positie in om de interdepartementale samenwerking op facilitair gebied te kunnen versterken waarbij de directeur FM tevens coördinerend directeur Inkoop (CDI) voor het gehele OCW-concern is.
Voor 1993 waren de taken van het latere facilitair bedrijf nog ondergebracht bij twee centrale directies, te weten de Centrale (later Ondersteunende) Directie Algemene Zaken (AZ) en de Centrale (later Ondersteunende) Directie Organisatie en Automatisering (OA). De Centrale Directie Algemene Zaken (AZ) droeg zorg voor het technisch beheren van de gebouwen en de infrastructurele voorzieningen. Ook lag de zorg voor het inkopen, beheren en verstrekken van kantoorbehoeften en meubilair bij de deze directie. Daarnaast droeg de directie zorg voor en het toezicht houden op de documentaire informatievoorziening, reprografie en de postbehandeling, alsmede de beveiliging en de bedrijfszelfbescherming. De Centrale Directie Organisatie en Automatisering (OA) zorgde voor het adviseren, coördineren en ondersteunen op het gebied van organisatie, informatievoorziening en automatisering.
Project Invoering Onderwijsnummer (PION) (gedeponeerd archief), 1998 - 2006
De directeur FACB heeft eind jaren negentig het opdrachtgeverschap vervuld voor dit Project Invoering Onderwijsnummer. Hij was de oud-directeur van de afdeling Organisatie en Automatisering en heeft dit project waarschijnlijk gedaan vanwege zijn kennis. We hebben ervoor gekozen het archief daarom bij de toegang te laten.
Geschiedenis van het archiefbeheer
Het archief van de Directie Facilitair Bedrijf is in eigen beheer gevormd en is vanuit het Ministerie van OCW in afwachting van bewerking in opslag genomen bij Doc-Direkt.
Het archief maakte onderdeel uit van het semi-statisch archief van het Ministerie van Onderwijs, Cultuur en Wetenschappen. Het archief was grotendeels toegankelijk door middel van dossierinventarissen en was geordend op doosnummer, een uniek dossiernummer en een onderwerpsomschrijving.
De verwerving van het archief
Het archief is in 2014 door Ministerie van Onderwijs, Cultuur en Wetenschap overgebracht naar het Nationaal Archief, krachtens artikel 12 van de Archiefwet 1995
Inhoud en structuur van het archief
Inhoud
Het archief bevat de neerslag van het beleid op het terrein van de Inkoop- en Contractmanagement, Huisvesting, Beveiliging en Bedrijfsbescherming, Informatievoorziening / Automatisering en de Documentaire Informatievoorziening.
Selectie en vernietiging
Tijdens de bewerking door Doc-Direct zijn ca. 172 meter archiefbescheiden verwijderd ter vernietiging. Voor de bewerking van het archief is gebruik gemaakt van de volgende selectielijsten:
Selectielijst voor de neerslag van de handelingen van de minister van Onderwijs, Cultuur en Wetenschap en de onder hem ressorterende actoren op het beleidsterrein (015.9) Rijksbegroting over de periode 1945 - 2000. Deze lijst is gepubliceerd in de Staatscourant van 30 juli 1998, nr. 142, rekening houdende met de actualisatie in de Staatscourant van 31 maart 2005, nr. 62 / pag. 34.
Selectielijst voor de neerslag van de handelingen van de minister van Onderwijs, Cultuur en Wetenschap en de onder hem ressorterende actoren op het beleidsterrein (045.11) Rijkshuisvesting vanaf 1945. Deze lijst is gepubliceerd in de Staatscourant van 26 juli 2007, nr. 142 / pag. 6.
Selectielijst voor de neerslag van de handelingen van de minister van Onderwijs, Cultuur en Wetenschap, op het deelbeleidsterrein (072.9) Arbeidsverhoudingen bij de overheid over de periode 1945 -1995 (1997) van het beleidsterrein Overheidspersoneel, vastgesteld bij beschikking van de staatssecretaris van Onderwijs, Cultuur en Wetenschap, nr. R&B/OSA/2001/869 d.d. 30 juli 2001 (Stcrt. 16 oktober 2001, nr. 200 / pag. 10). Bij het gebruik van deze lijst is rekening gehouden met de publicatie van het basisselectiedocument voor de Minister van Onderwijs, Cultuur en Wetenschap en de onder hem ressorterende actoren op het deelbeleidsterrein van personeelszaken, t.w. het personeelsdossier. Deze lijst is gepubliceerd in de Staatscourant van 20 november 2007, nr. 225 / p. 15 en gerectificeerd in de Staatscourant van 18 december 2007, nr. 245 / p. 28.
Selectielijst voor de neerslag van de handelingen van de minister van Onderwijs, Cultuur en Wetenschap, op het deelbeleidsterrein (073.9) Arbeidsvoorwaarden rijkspersoneel bij de overheid over de periode 1945 - 1995 (1997) van het beleidsterrein Overheidspersoneel, vastgesteld bij beschikking van de staatssecretaris van Onderwijs, Cultuur en Wetenschap, nr. R&B/OSA/2001/869, d.d. 30 juli 2001 (Stcrt 16 oktober 2001, nr. 200 / pag. 10). Bij het gebruik van deze lijst is rekening gehouden met de publicatie van het basisselectiedocument voor de minister van Onderwijs, Cultuur en Wetenschap en de onder hem ressorterende actoren op het deelbeleidsterrein van personeelszaken, t.w. het personeelsdossier. Deze lijst is gepubliceerd in de Staatscourant van 20 november 2007, nr. 225 / p. 15 en gerectificeerd in de Staatscourant van 18 december 2007, nr. 245 / p. 28.
Selectielijst voor de neerslag van de handelingen van de minister van Onderwijs, Cultuur en Wetenschap en de onder hem ressorterende actoren op het beleidsterrein (074.9) Buitensectorale Arbeidsvoorwaarden over de periode 1945 – 1998. Deze lijst is gepubliceerd in de Staatscourant van 13 december 2004, nr. 240 / pag. 19.
Selectielijst voor de neerslag van de handelingen van de minister van Onderwijs, Cultuur en Wetenschap, op het deelbeleidsterrein (075.9) Formatiebeleid, arbeidsmarktbeleid en personeelsontwikkeling en mobiliteit over de periode 1945 - 1996 van het beleidsterrein Overheidspersoneel, vastgesteld bij beschikking van de staatssecretaris van Onderwijs, Cultuur en Wetenschap, nr. R&B/OSA/2001/869, d.d. 30 juli 2001 (Stcrt 16 oktober 2001, nr. 201 / pag. 10). Bij het gebruik van deze lijst is rekening gehouden met de publicatie van het basisselectiedocument voor de minister van Onderwijs, Cultuur en Wetenschap en de onder hem ressorterende actoren op het deelbeleidsterrein van personeelszaken, t.w. het personeelsdossier. Deze lijst is gepubliceerd in de Staatscourant van 20 november 2007, nr. 225 / p. 15 en gerectificeerd in de Staatscourant van 18 december 2007, nr. 245 / p. 28.
Selectielijst voor de neerslag van de handelingen van de minister van Onderwijs, Cultuur en Wetenschap, op het deelbeleidsterrein (076.9) Arbeidsomstandigheden bij de overheid over de periode 1945 - 1996 van het beleidsterrein Overheidspersoneel, vastgesteld bij beschikking van de staatssecretaris van Onderwijs, Cultuur en Wetenschap, R&B/OSA/2001/869, d.d. 30 juli 2001 (Stcrt 16 oktober 2001, nr. 201 / pag. 10). Bij het gebruik van deze lijst is rekening gehouden met de publicatie van het basisselectiedocument voor de Minister van Onderwijs, Cultuur en Wetenschap en de onder hem ressorterende actoren op het deelbeleidsterrein van personeelszaken, t.w. het personeelsdossier. Deze lijst is gepubliceerd in de Staatscourant van 20 november 2007, nr. 225 / p. 15 en gerectificeerd in de Staatscourant van 18 december 2007, nr. 245 / p. 28.
Selectielijst voor de neerslag van de handelingen van de minister van Onderwijs, Cultuur en Wetenschap, op het deelbeleidsterrein (077.9) Personeelsinformatievoorziening- en administratie over de periode 1945 - 1996 van het beleidsterrein Overheidspersoneel, vastgesteld bij beschikking van de staatssecretaris van Onderwijs, Cultuur en Wetenschap, nr. R&B/OSA/2001/869, d.d. 30 juli 2001 (Stcrt 16 oktober 2001, nr. 201 / pag. 10). Bij het gebruik van deze lijst is rekening gehouden met de publicatie van het basisselectiedocument voor de minister van Onderwijs, Cultuur en Wetenschap en de onder hem ressorterende actoren op het deelbeleidsterrein van personeelszaken, t.w. het personeelsdossier. Deze lijst is gepubliceerd in de Staatscourant van 20 november 2007, nr. 225 / p. 15 en gerectificeerd in de Staatscourant van 18 december 2007, nr. 245 / p. 28.
Selectielijst voor de neerslag van de handelingen van de minister van Onderwijs, Cultuur en Wetenschap, op het beleidsterrein (092.8) Overheidsinformatievoorziening. Deze lijst is gepubliceerd in de Staatscourant van 20 oktober 202, nr. 202 / pag. 12.
Selectielijst voor de neerslag van de handelingen van de minister van Onderwijs, Cultuur en Wetenschap en de onder hem ressorterende actoren op het beleidsterrein (101.7) Adelsbeleid, adelsrecht en decoratiestelsel, vastgesteld bij beschikking van de staatssecretaris van Onderwijs, Cultuur en Wetenschap, nr.C/S7A/06/121, d.d. 6 februari 2006, rekeninghoudend met de rectificatie geplaatst in de Staatscourant van 6 juni 2006, nr. 107 / pag. 15.
Selectielijst voor de neerslag van de handelingen van de minister van Onderwijs, Cultuur en Wetenschap en de onder hem ressorterende actoren op het beleidsterrein (143.9) Organisatie van de Rijksoverheid over de periode 1945 - 1999. Deze lijst is gepubliceerd in de Staatscourant van 16 december 2005, nr. 245 / pag. 25.
Aanvullingen
Geen aanvullingen bekend.
Ordening van het archief
Voor de indeling van de toegang zijn naamsaanduidingen van de afdelingen van de Directie Facilitair Bedrijf uit de periode vanaf 1994 gebruikt als rubrieksnamen. Onder deze rubrieken bevind zich de neerslag van alle taken van de diverse afdelingen. Van een aantal afdelingen is geen rubrieksnaam opgenomen omdat de neerslag van deze afdelingen voor vernietiging is aangemerkt. Voor de te bewaren neerslag van het Project Invoering Onderwijsnummer (PION) is een aparte rubriek opgenomen. Binnen de rubrieken zijn de stukken chronologisch geordend.
Aanwijzingen voor de gebruiker
Openbaarheidsbeperkingen
Deels openbaar, deels beperkt openbaar (A), deels niet openbaar.
Materiële beperkingen
Het archief kent geen beperkingen voor het raadplegen van stukken als gevolg van slechte materiële staat.
Andere toegang
Geen tekst
Aanvraaginstructie
Openbare archiefstukken kunnen online worden aangevraagd en gereserveerd. U kunt dit ook via de terminals in de studiezaal van het Nationaal Archief doen. Om te kunnen reserveren dient u de volgende stappen te volgen:
U maakt een profiel aan op www.gahetna.nl, en logt vervolgens in
Via de archiefinventaris (alleen de beschrijvingen met rode nummers) selecteert u het gewenste archiefstuk door op de knop 'Reserveren' te klikken
In het volgende scherm geeft u aan op welke dag u het archiefstuk wilt inzien
Indien u zich bevindt in de studiezaal en een tafelnummer heeft ontvangen kunt u dit nummer vermelden. Als u geen tafelnummer heeft kunt u tafelnummer 777 laten staan
Vervolgens bevestigt u uw reservering door deze te versturen.
Verwant materiaal
Bewaarplaats van originelen
Geen tekst
Beschikbaarheid van kopieën
Inventarisnummers van dit archief zijn niet in kopievorm beschikbaar
Afgescheiden archiefmateriaal
Geen tekst
Verwante archieven
Inventaris van het archief van de Centrale Directie Algemene Zaken en diens taakvoorgangers van het Ministerie van Onderwijs en Wetenschappen over de periode (1941) 1950 – 1987, toegangnummer 2.14.94.
Inventaris van het archief van de Centrale Directie Organisatie en Automatisering en diens taakvoorgangers, eveneens van het Ministerie van Onderwijs en Wetenschappen over de periode 1950 – 1992, toegangnummer 2.14.80.
Beschrijving van de series en archiefbestanddelen
- Directie Facilitair Bedrijf-, 1
  - Managementondersteuning-, 1.1
    - Algemeen-, 1.1.01
      - Jaarverslagen van de Onderafdeling Centrale Archiefbewaarplaats over de jaren 1971 - 1989, 1973-1990; 1; pak
        Nota bene: De jaren 1973 en 1974 ontbreken
      - Stukken betreffende het opstellen van directieplannen alsmede de managementreviews en departementsbrieven ter voorbereiding van deze directieplannen, 1994-2007; 2-13
        - Directieplan 1994 1994, 2; omslag
        - Directieplan 1995 1994-1995, 3; omslag
        - Directieplan 1996 1995-1996, 4; omslag
        - Directieplan 1997 1996-1998, 5; omslag
        - Directieplan 1998 1998, 6; omslag
        - Directieplan 1999 1999-2000, 7; omslag
        - Managementafspraak 2002 tevens Directieplan 2002 2002-2003, 8; pak
        - Managementafspraak 2003 tevens Directieplan 2003 2002-2003, 9; omslag
        - Managementafspraak 2004 tevens Directieplan 2004 2004-2005, 10; omslag
        - Managementafspraak 2005 2004-2005, 11; omslag
        - Afdelingsafspraak 2006 2006-2007, 12; omslag
          Nota bene: Bevat tevens leidraad externe inhuur OCenW 2007
        - Concept-managementafspraak 2007 2006-2007, 13; omslag
      - Stukken betreffende het instellen van en het deelnemen aan het Bestuurlijk Overleg Informatiebeleid Onderwijs (BOIO), 1995-2001; 14-39
        Nota bene: Voorheen was dit de Centrale Commissie Automatisering Onderwijsinformatie (CCAO)
        - Organiseren seminar vanwege de start van BOIO, alsmede bijzondere vergaderingen 1995-1999, 14; pak
        - Instelling, vertegenwoordiging en algemene correspondentie 1995-2000, 15; pak
        - Interne correspondentie 1995-2000, 16-17
          - 1995 - 1998 juni, 16; omslag
          - 1998 juli - 2000, 17; pak
        - Vergaderstukken 1995-2001, 18-38
          - 1995, 18; omslag
          - 1996 jan. - feb., 19; pak
          - 1996 mrt. - juni, 20; pak
          - 1996 sep. - nov., 21; pak
          - 1997 jan. - feb., 22; omslag
          - 12 1997 mrt. - mei, 23; pak
          - 1997 mei 14 - juni, 24; omslag
          - 1997 juli - sep., 25; pak
          - 1997 okt. - nov., 26; pak
          - 1997 dec. - 1998 feb., 27; pak
          - 1998 mrt. - april, 28; pak
          - 1998 mei - juni, 29; pak
          - 1998 sep. - okt., 30; pak
          - 1998 nov. - 1999 feb., 31; pak
          - 1999 mrt. - juni, 32; pak
          - 1999 okt. - dec., 33; omslag
          - 2000 feb. - apr., 34; pak
          - 2000 mei - sep., 35; pak
          - 2000 okt. - dec., 36; omslag
          - 2001 jan. - juni, 37; pak
          - 2001 sep. - nov., 38; omslag
            Nota bene: Bevat tevens evaluatie
        - Vergaderstukken en correspondentie inzake de BOIO-werkgroep redactiefunctie Edunet, alsmede aanpassing van de instellingsbeschikking 1997-1999, 39; pak
      - Stukken betreffende het voeren van overleg met de ondernemingsraad van de Directie Facilitair Bedrijf (FACB) alsmede een evaluatie van de inwerkingtreding van de Wet op de Ondernemingsraden in de sector Rijk, 1996-1999; 40-42
        Nota bene: Niet nader onder te verdelen
        - 1996-1997, 40; omslag
        - 1997-1999, 41; pak
        - 1999, 42; pak
      - Stukken betreffende het opstellen en uitvoeren van een bedrijfsplan voor het Facilitair Bedrijf met als missie het bevorderen van de effectiviteit en efficiency van het departement, 1997-2002; 43; pak
      - Stukken betreffende het jaarlijks actualiseren van het Europese Eurydice Informatienetwerk voor onderwijs, het Nationaal dossier, 1997-2004; 44-72
        - Medewerking door Directies en Inspecties bij de beoordeling van de concept-teksten 1997-2004, 44-64
          - Directie Arbeidsvoorwaarden en Beroepskwaliteit (AB) 1999, 44; omslag
          - Directie Beroepsonderwijs en Volwasseneneducatie (BVE) 1999-2002, 45; omslag
          - Directie Bestuursondersteuning en Advies (BOA) 1998-1999, 46; omslag
          - Directie Bibliotheek en Documentatie (BIDOC) 1997-1998, 47; omslag
          - Directie Financieel Economische Zaken (FEZ) 1998, 48; omslag
          - Directie Hoger Beroepsonderwijs (HBO) 1998-2002, 49; pak
          - Directie Informatie- en Communicatietechnologie (ICT) 2001, 50; omslag
          - Inspectieleiding 1998-2000, 51; omslag
          - Directie Internationaal Beleid (IB) 1999-2002, 52; omslag
          - Directie Onderzoek- en Wetenschapsbeleid (OWB) 1999, 53; omslag
          - Directie Primair Onderwijs (PO) 1998-2002, 54; omslag
          - Directie Studiefinancieringsbeleid (SFB) 1998, 55; omslag
          - Directie Studiefinancieringsbeleid (SFB), project Keydata Phase I, t/m 11 -2-1999 1998-1999, 56; omslag
          - Directie Studiefinancieringsbeleid (SFB), project Keydata Phase I, vanaf 18 -2-1999 1999-2000, 57; pak
          - Directie Voortgezet Onderwijs (VO) 1998-2002, 58; omslag
          - Directies Voortgezet Onderwijs (VO) en Primair Onderwijs (PO), project Key Topics Education 1999, 59; pak
          - Directie Voortgezet Onderwijs (VO), project Key Topics II 2000, 60; pak
          - Directie Wetenschappelijk Onderwijs (WO) 1998-2002, 61; pak
          - Directie Wetgeving en Juridische Zaken (WJZ) 1998-2001, 62; omslag
          - Diverse Directies 2003, 63; pak
          - Diverse Directies 2004, 64; pak
        - Project Key Data; kerncijfers op onderwijs gebied, het resultaat van een nauwe samenwerking tussen de Europese Eenheid van Eurodice, het Europees Informatienetwerk voor onderwijs en Eurostat 1997-2004, 65-70
          - 1997, 65; pak
          - 1997, 66; omslag
          - 1997, 67; omslag
          - 1997-1998, 68; omslag
          - 1998, 69; omslag
          - 1999-2004, 70; omslag
        - Key Topics 2001; onderzoek naar de contextuele analyse van de Eurydice Study on Teachers 2000-2002, 71; omslag
        - Actualiseren van Eurydice Glossaria 2003, 72; omslag
      - Stukken betreffende het informeren van het ministerie van Binnenlandse Zaken en Koninkrijksrelaties naar aanleiding van de gestelde Kamervragen over het gebruik van dienstauto's door bewindslieden, 2000; 73; omslag
      - Stukken betreffende het vaststellen van de administratieve organisatie rond de parlementaire informatie en in het bijzonder het parlementair informatiesysteem PARIS, 2002-2004; 74; pak
        Nota bene: Bevat tevens correspondentie over gedragsregels en klokkenluidersregelingen
    - Optimaliseren van de organisatie van de Directie Facilitair Bedrijf (FACB), 1.1.02
      - Vergaderstukken van de Projectgroep Reorganisatie Eerste Fase, 1990; 75-76
        Nota bene: De Projectgroep werd op 1 september 1990 ingesteld
        - 1990 aug., 75; omslag
          Nota bene: Bevat voorcorrespondentie en de eerste bespreking
        - 1990 sep. - okt., 76; pak
      - Vergaderstukken van de Projectgroep Reorganisatie Tweede Fase, 1990-1991; 77-79
        - 1990 okt. - nov., 77; omslag
        - 1990 nov., 78; omslag
        - 1990 dec. - 1991 jan., 79; pak
      - Vergaderstukken van de Stuurgroep Reorganisatie Tweede Fase, 1990-1991; 80-83
        Nota bene: De Stuurgroep werd op 15 oktober 1990 ingesteld
        Niet nader onder te verdelen
        - 1990 okt. - nov., 80; pak
        - 1990 nov. - dec., 81; pak
        - 1990 dec. - 1991 jan., 82; omslag
        - 1991 jan. - feb., 83; pak
      - Handboek Reorganisatie Onderwijs en Wetenschappen, 1991; 84; stuk
      - Stuurgroep Reorganisatie Derde Fase, 1991; 85-92
        Nota bene: De Stuurgroep werd op 15 maart 1991 ingesteld
        - Algemeen 1991, 85; omslag
        - Vergaderstukken 1991, 86-92
          - 1991 mrt. 18 - apr. 17, 86; pak
          - 1991 apr. 24 - mei 02, 87; omslag
          - 1991 mei 07 - juli 05, 88; pak
          - 1991 mei 08 - mei 15, 89; omslag
          - 1991 mei 13 - juni 24, 90; pak
          - 1991 mei 17 - juni 20, 91; pak
          - 1991 juni 11 - sep. 09, 92; omslag
      - Vergaderstukken van de Projectgroep Reorganisatie Vierde Fase, 1991-1992; 93-98
        - 1991 juli 08 - aug. 19, 93; pak
        - 1991 aug. 20 - sep. 10, 94; pak
        - 1991 sep. 06 - okt. 14, 95; pak
        - 1991 okt. 11 - okt. 31, 96; omslag
        - 1991 okt. 28 - nov. 25, 97; pak
        - 1991 dec. 02 - 1992 feb. 03, 98; pak
      - Procedurehandboek Facilitair Bedrijf, 1994; 99-100
        Nota bene: Bevat een beschrijving van de bedrijfsprocessen die ten grondslag liggen aan de faciliteiten die door het Facilitair Bedrijf worden aangeboden
        - Tab 1 - 23 1994, 99; stuk
        - Tab 24 - 42 1994, 100; stuk
      - Stukken betreffende het opmaken van een rapportage inzake de evaluatie van de reorganisatie van het Facilitair Bedrijf, 1994; 101; omslag
      - Overleg over en onderzoek naar de uitbesteding van de taken post en repro, 1994-1997; 102-104
        - 1994-1995, 102; pak
        - 1995-1996, 103; pak
        - 1996-1997, 104; omslag
      - Overleg over en onderzoek naar de uitbesteding van het Informatie Advies Centrum (IAC), 1994-1999; 105-141
        Voorkomen van ovenwichtige bevoordeling of benadeling van betrokken natuurlijke rechtspersonen dan wel van derden
        - Algemeen 1997, 105; pak
          Openbaarheid beperkt tot 01-01-2030
        - Algemeen 1998, 106; pak
        - Voornemen tot reorganisatie, overleg met de dienstcommissie en formatie rapport 1994, 107; omslag
        - Presentatie nulmeetpuntenonderzoek (visie op werkplekondersteuning) 1995, 108; omslag
        - Rapportage van de Klankbordgroep IAC en voorbereiding tot onderzoek naar de verzelfstandiging 1995, 109; omslag
        - Voortgang en status van de verzelfstandiging 1995, 110; omslag
        - Behandeling in de Bestuursraad 1995, 111; pak
        - Onderzoek naar de verzelfstandiging door Alons & Partners, deel 1 1995, 112; pak